【裁判字號】    88,易,135
【裁判日期】    890118
【裁判案由】    傷害
【裁判全文】
臺灣臺東地方法院刑事判決                          八十八年度易字第一三五號
    公  訴  人  台灣台東地方法院檢察署檢察官
    被      告  丙○○
右列被告因傷害案件，經檢察官提起公訴（八十八年度偵字第一二四號），本院判決
如左：
    主  文
丙○○傷害人之身體，累犯，處拘役拾伍日，如易科罰金，以參佰元折算壹日。
扣案之剪刀壹把，沒收之。
    事  實
一、丙○○於民國八十三年間因違反麻醉藥品管理條例案件，於八十四年八月七日經
    臺灣高等法院花蓮分院判處有期徒刑四月確定後，於八十四年十月十七日易科罰
    金執行完畢，竟仍不知悔改，而基於傷害之故意，於八十七年十一月五日晚上十
    一時許，在台東縣關山鎮崁頂十九號乙○○之住處前，因細故持剪刀刺向乙○○
    ，致乙○○受有前額髮前刺傷二‧五╳０‧五公分、左大腿外側寬肌刺傷二╳七
    公分、左小腿刺傷一‧五╳一公分等傷害。
二、案經乙○○訴由台東縣警察局台東分局報請臺灣臺東地方法院檢察署檢察官偵查
    起訴。
    理  由
一、訊據被告丙○○固坦承於右述時間至乙○○前開住處與乙○○發生爭執，惟矢口
    否認有持剪刀傷害乙○○之情事，辯稱：乙○○打她，鄰居就勸她先回去，她就
    離開了等語。惟查，前揭事實，業據告訴人指述歷歷，核與證人即乙○○之夫林
    東葵證述之情節相符，而被告所舉之證人甲○○亦證稱有看到被告與告訴人二人
    扭打在一起，足見被告辯稱是乙○○打她，她都沒動手等語並非實情，此外，復
    有驗傷診斷書一紙及剪刀一把扣案可證，本件事證已臻明確，被告犯行堪以認定
    。
二、核被告丙○○所為，係犯刑法第二百七十七條第一項之傷害罪，被告於八十三年
    間因違反麻醉藥品管理條例案件，於八十四年八月七日經臺灣高等法院花蓮分院
    判處有期徒刑四月確定後，於八十四年十月十七日易科罰金執行完畢，有本院被
    告全國前案紀錄表一紙在卷可按，於五年以內再犯本件最重本刑為有期徒刑以上
    之罪，為累犯，應依刑法第四十七條之規定加重其刑，爰審酌被告與告訴人間係
    因細故而互相毆打成傷，所生之危害尚屬輕微，以及犯罪後之態度等一切情狀，
    量處如主文所示之刑，並諭知易科罰金之折算標準。扣案之剪刀一把，為被告供
    犯罪所用之物，且應為被告所有，爰依法併為沒收之宣告。
三、被告經合法傳喚無正當理由不到庭，本院認為係應科拘役之案件，爰不待其陳述
    逕行判決，附此敘明。
據上論斷，應依刑事訴訟法第二百九十九條第一項前段、第三百零六條，刑法第二百
七十七條第一項、第四十七條、第四十一條、第三十八條第一項第二款，罰金罰鍰提
高標準條例第一條前段、第二條，判決如主文。
本案經檢察官李進榮到庭執行職務。
中    華    民    國      八十九      年      一      月      十八      日
                                      臺灣臺東地方法院刑事庭
                                          法  官  陳  雅  敏
右正本證明與原本無異。
如不服本判決，應於判決送達後十日內向本院提出上訴狀。（須附繕本）
「切勿逕送上級法院」
                                          書記官  王  敏  玉
中    華    民    國      八十九      年      一      月      二十      日
附記：
刑法第二百七十七條第一項：
傷害人之身體或健康者，處三年以下有期徒刑，拘役或一千元以下罰金。


司法院資訊處製作；財團法人民間司法改革基金會備份。
